臺灣臺北地方法院交通事件裁定　　　　　九十年度交聲字第四七○號
　　異議人即
　　受處分人　甲○○
右列受處分人因違反道路交通管理處罰條例案件，對於台北市交通事件裁決所中華民
國九十年四月二十六日所為之處分（原處分案號：北市裁三字第車裁二二－Ａ000
00000號），聲明異議，本院裁定如左：
    主      文
異議駁回。
    理      由
一、按汽車駕駛人（包括機器腳踏車），爭道行駛有駕車行駛人行道者，處銀元二百
    元以上六百元以下（即新台幣【下同】六百元以上一千八百元以下）罰鍰，行為
    時道路交通管理處罰條例第三條第八款、第四十五條第六款定有明文；又汽車駕
    駛人（包括機器腳踏車）駕駛汽（機）車違反道路交通管理處罰條例第四十五條
    規定者，除應依該條所規定之罰鍰處罰外，並予記違規點數一點，道路交通管理
    處罰條例第三條第八款、第六十三條第一項第一款亦定有明文。又交通違規事件
    裁罰案件，性質上屬於交通行政主管機關本於職權就公法上具體事件所為之決定
    而對外直接發生法律效果之單方行政行為，參酌行政法院五十六年度判字第八一
    號判例意旨「本件原告行為時尚在舊所得稅法施行期間，實體上固應適用舊法，
    但被告官署稽徵程序係開始於現行所得稅法令公佈施行以後，程序上即應適用新
    法」，本件道路交通管理處罰條例雖於民國九十年一月十七日公佈修正，於同年
    六月一日施行，然無比較新舊法之問題。
二、本件受處分人即異議人甲○○於九十年二月二十七日中午十二時三十分許，騎乘
    車號ＨＭＶ－七０五號重型機器腳踏車，在台北市○○○路與復興南路口之人行
    道行駛，為台北市政府警察局大安分局交通分隊員警許朝欽拍照逕行舉發，並以
    受處分人即機車所有人有違反行為時道路交通管理處罰條例第四十五條第六款（
    舉發單贅引一項應予更正）之行為掣單舉發。受處分人於應到案日期前申訴，原
    處分機關函請舉發機關調查結果，仍認受處分人有上開違規行為，乃依行為時道
    路交通管理處罰條例第四十五條第六款之規定，於九十年四月二十六日以北市裁
    三字第車裁二二－Ａ00000000號裁決書裁處受處分人即機車所有人罰鍰
    六百元，並引同條例第六十三條第一項第一款之規定予記違規點數一點。
三、本件受處分人固不否認於右開時地在人行道上行駛之事實不諱，惟矢口否認有違
    規行為，辯稱：舉發地點雖為人行道，但機車格位既設在人行道上，則機車上下
    停車位，勢必騎上人行道，並無所謂爭道行駛云云，經查：受處分人駕駛ＨＭＶ
    -七０五號機車行駛人行道之事實，業經受處分人坦承不諱，且該事實亦據執勤
    員警拍照舉發無誤，此有台北市政府警察局大安分局中華民國九十年四月二十日
    北市警安分交字第九０六一五三三七００號函可稽，是受處分人駕車行駛人行道
    之事實，至堪認定。次查：機器腳踏車不得在人行道上行駛，道路交通安全規則
    第九十九條第一項第四款定有明文，縱受處分人之機車停放在設有機車停車格位
    之人行道上，受處分人在人行道上亦僅能以步行之方式將機車牽離或推上人行道
    ，否則機車不依規定行駛在其應行之車道，恣意爭道行駛在供行人步行之人行道
    上，則人行道之設置功能盡失，行人之安全如何保障，交通之秩序更無法維持。
    從而，受處分人所辯，應係誤解法規所致，尚難採信。本件事證明確，受處分人
    之違規行為堪以認定。
四、綜上所述，受處分人確有於右開時地駕車爭道行駛人行道之違規行為。因受處分
    人於應到案日期前申訴，原處分機關依行為時道路交通管理處罰條例第四十五條
    第六款、第六十三條第一項第一款之規定裁處受處分人罰鍰六百元，並予記違規
    點數一點，核無違誤，本件受處分人之異議為無理由，自應將其異議駁回。
據上論斷，應依道路交通案件處理辦法第十九條，裁定如主文。
中      華      民      國    九十一      年      一      月      八    日
                                      臺灣臺北地方法院交通法庭
                                          法  官  劉  嶽  承
右正本證明與原本無異。
如不服本裁定，應於裁定送達後五日內向本院提出抗告狀。
                                          書記官  江  虹  儀
中      華      民      國    九十一      年     一       月     八     日
